fr: Niveaux de chauffage: Modulation; À plusieurs étages; À un étage; À deux étages; Autre
en: Heating stages: Modulating; Multi-stage; Single-stage; Two-stage; Other
it: Fasi di riscaldamento: Modulante; Multistadio; Monostadio; Bistadio; Altro
lt-LT: Šildymo pakopos: Moduliuojantis; Kelių pakopų; Vienos pakopos; Dviejų pakopų; Kita
sk-SK: Fázy ohrevu: Modulácia; Viacstupňový; Jednostupňový; Dvojstupňový; Iné
th: ขั้นตอนการทำความร้อน: ปรับความร้อนแบบแปรผัน; หลายขั้นตอน; ขั้นตอนเดียว; สองขั้นตอน; อื่นๆ
es: Etapas de calentamiento: Modulación; Multi etapas; Una etapa; Dos etapas; Otros
ru: Ступени нагрева: Модуляция; Многоступенчатый; Одноступенчатый; Двухступенчатый; Другой
ja: 加熱段階: 変調; 多段式; 単段式; 二段式; その他
pl: Etapy ogrzewania: Modulowany; Wielostopniowe; Jednostopniowe; Dwustopniowe; Pozostałe
nl: Verwarmingsfasen: Modulerend; Meertraps; Eentraps; Tweetraps; Overig
zh-CN: 加热阶段: 调节式; 多阶段; 单阶段; 两阶段; 其他
el: Στάδια θέρμανσης: Διαμόρφωση; Πολλαπλών σταδίων; Ενός σταδίου; Δύο σταδίων; Άλλο
pt-BR: Estágios de aquecimento: Modulação; Vários estágios; Estágio único; Dois estágios; Outro
ko: 가열 단계: 변조; 다단계; 단일 단계; 2단계; 기타
pt-PT: Etapas de aquecimento: Modulação; Multifásico; Fase única; Duas fases; Outro
vi: Các giai đoạn gia nhiệt: Điều biến; Nhiều giai đoạn; Một giai đoạn; Hai giai đoạn; Khác
ro-RO: Trepte de încălzire: Modulare; Multistadiu; Monostadiu; Două stadii; Altele
bg-BG: Етапи на нагряване: Модулиране; Многостепенно; Едностепенно; Двустепенно; Друго
zh-TW: 加熱階段: 調變; 多階段; 單階段; 兩階段; 其他
hu: Fűtési szakaszok: Moduláció; Többfokozatú; Egyfokozatú; Kétfokozatú; Egyéb
hr-HR: Faze grijanja: Moduliranje; Višestupanjsko; Jednostupanjsko; Dvostupanjsko; Ostalo
fi: Lämmitysvaiheet: Moduloiva; Monivaiheinen; Yksivaiheinen; Kaksivaiheinen; Muu
nb: Oppvarmingstrinn: Modulerende; Flertrinns; Ett-trinns; Totrinns; Annet
de: Heizstufen: Moduliert; Mehrere Stufen; Eine Stufe; Zwei Stufen; Sonstiges
tr: Isıtma aşamaları: Modülasyonlu; Çok aşamalı; Tek aşamalı; İki aşamalı; Diğer
cs: Počet stupňů ohřevu: Plynulá regulace; Vícestupňové; Jednostupňové; Dvoustupňové; Jiné
sl-SI: Stopnje ogrevanja: Moduliranje; Večstopenjsko; Enostopenjsko; Dvostopenjsko; Druga
da: Opvarmningstrin: Modulerende; Flere niveauer; Ét niveau; To niveauer; Andet
sv: Uppvärmningssteg: Modulerande; Flerstag; Enstegs; Tvåstegs; Övrigt